【裁判字號】    89,易,826
【裁判日期】    890726
【裁判案由】    違反台灣省內菸酒專賣暫行條例
【裁判全文】
臺灣屏東地方法院刑事判決                          八十九年度易字第八二六號
    公  訴  人  臺灣屏東地方法院檢察署檢察官
    被      告  甲○○
右列被告因違反台灣省內菸酒專賣暫行條例案件，經檢察官聲請簡易處刑（八十九年
度偵字第一三五○號、第一九三五號號），本院潮州簡易庭認不宜以簡易判決處刑，
應適用通常程序審判，本院判決如左：
     主  文
甲○○連續販賣未貼專賣憑證之菸類，處罰金新台幣伍仟元，如易服勞役，以新台幣
玖佰元即銀元參佰元折算壹日。
扣案之洋煙大衛杜夫牌柒包沒收。
     事  實
一、甲○○為位於屏東縣潮州鎮○○路一品檳榔攤負責人，於民國八十九年二月間，
    明知未貼專賣憑證之菸類不得販賣，竟基於販賣之概括犯意，以每條新台幣（下
    同）四百元之單價向姓名年籍不詳之男子購入大衛杜夫牌未貼專賣憑證之洋煙一
    條，並在上開檳榔攤分別以每包五十元之價錢連續販賣予不特定人，嗣至八十九
    年二月十七日下午六時許為警查獲時止，已連續出售三包未貼專賣憑證之大衛杜
    夫牌香煙予三名不詳姓名之人，並扣得大衛杜夫牌未貼專賣憑證之香煙七包。
二、案經屏東縣警察局潮州分局報請臺灣屏東地方法院檢察署檢察官聲請簡易判決處
    刑，本院潮州簡易庭認不宜以簡易判決處刑，應適用通常程序審判，而由本院依
    通常程序審判。
     理  由
一、訊據被告甲○○固不諱言持有並意圖販賣扣案之七包未貼專賣憑證大衛杜夫香煙
    等情，惟矢口否認已販賣予他人，辯稱：該條香煙係伊先生向朋友拿的，後來因
    伊先生抽不慣，所以才拿來要賣，但還沒賣出去云云。惟查右開事實，業據被告
    甲○○於警訊時坦承不諱，至被告上揭所辯一節，經查被告於警訊時供稱：係伊
    向不知名之年青人購買，核與被告於本院訊問時所稱：「我先生本來用七星牌的
    香煙，我就想買大衛杜夫給他用」，後又稱：「我先生向他朋友拿的」等語，其
    就由被告或其夫向何人購入等均有不符，自難遽信，此外並有未貼專賣憑證之香
    煙大衛杜夫牌七包扣案足憑。綜上所述，被告所辯無非卸責之詞，不足採信，其
    犯行洵堪認定，應依法論科。
二、核被告所為，係違反臺灣省內菸酒專賣暫行條例第三十條第一項之規定，應依同
    條例第三十七條第五款論處。又被告前後三次販賣未稅洋煙之行為，時間緊接，
    犯罪構成要件相同，顯係基於概括犯意為之，應依連續犯之規定論以一罪。茲審
    酌被告販賣之數量不多，前無犯罪前科，素行尚佳，及貪圖小利惟犯後飾詞否認
    等一切情狀，爰量處如主文所示之刑，並諭知如易服勞役之折算標準。扣案之香
    煙大衛杜夫牌七包，係未貼專賣憑證之菸類，應依同條例第四十條第一款宣告沒
    收。
據上論斷，應依刑事訴訟法第四百五十二條、第二百九十九條第一項前段、臺灣省內
菸酒專賣暫行條例第三十七條第五款、第四十條第一款、第四十二條，刑法第十一條
前段、第五十六條、第四十二條第二項，罰金罰鍰提高標準條例第一條前段、第二條
，現行法規所定貨幣單位折算新台幣條例第二條，判決如主文。
本案經檢察官何克昌到庭執行職務。
中      華      民      國      八十九      年      七    月    二十六  日
                                      臺灣屏東地方法院刑事第一庭
                                          審判長  法  官  潘正屏
                                                  法  官  包梅真
                                                  法  官  郭書豪
右正本證明與原本無異。
對於本判決如有不服應於收受送達後十日內向本院提出上訴書狀上訴於台灣高等法院
高雄分院並按他造當事人之人數附具繕本。
                                                  書記官  潘豐益
中      華      民      國      八十九      年      七    月    二十六  日
附錄本判決論罪之法條：
臺灣省內菸酒專賣暫行條例第三十七條第五款有左列各款行為之一者，處一年以下有
期徒刑、拘役或科或併科五千元以下罰金。
五、違反第三十條第一項之規定，販賣或轉讓未貼專賣憑證之菸類或酒類者。


司法院資訊處製作；財團法人民間司法改革基金會備份。
